# 对于打算收购但是还未收购的境外公司的所有者权益汇率折算问题

提问人：Judyhu2015 时间：2017-04-21 15:40:18
请教一下陈版主，
对于境外经营的公司，按外币折算准则，所有者权益中除未分配利润外，其他项目采用发生时的即时汇率，根据《会计准则讲解2008 》中案例 20-15， 发生时即为合并日。
那么对于打算收购但是还未收购的境外公司呢？比如拟从股东Mike 那里收购美国公司A, 如果中国企业需要将A公司报表转化为人民币报表对外报出，我个人的理解肯定不能是Mike投入实收资本的发生时时点即期汇率，因为本质上说折算成人民币报表是对于中国收购方来说，包括由此形成的外币报表折算差异也是针对的中国收购方的人民币报表的收购时点跟资产负债表日汇率变化引起的外币报表折算差异，但是由于中国收购方还未实施完成收购，那么最好的方式我认为所有者权益的汇率仍然用资产负债表日汇率，则人民币报表上就没有外币报表折算差异。

回答人：chenyiwei
基本赞同你的理解。 可参考《瑞华研究 2010 ～ 2016 汇编》之“问题5-1-23（外币报表折算汇率问题）”。